【裁判字號】    99,裁,683
【裁判日期】    990325
【裁判案由】    營利事業所得稅
【裁判全文】
最  高  行  政  法  院  裁  定
                                       99年度裁字第683號
上  訴  人  台珈纖維有限公司
代  表  人  甲○○
訴訟代理人  鍾竹枝
被 上訴 人  財政部臺北市國稅局
代  表  人  乙○○
上列當事人間營利事業所得稅事件，上訴人對於中華民國98年12
月31日臺北高等行政法院98年度訴字第1071號判決，提起上訴，
本院裁定如下：
    主  文
上訴駁回。
上訴審訴訟費用由上訴人負擔。
    理  由
一、按對於高等行政法院判決之上訴，非以其違背法令為理由，
    不得為之，行政訴訟法第242條定有明文。依同法第243條第
    1項規定，判決不適用法規或適用不當者，為違背法令；而
    判決有同條第2項所列各款情形之一者，為當然違背法令。
    是當事人對於高等行政法院判決上訴，如依行政訴訟法第24
    3條第1項規定，以高等行政法院判決有不適用法規或適用不
    當為理由時，其上訴狀或理由書應有具體之指摘，並揭示該
    法規之條項或其內容；若係成文法以外之法則，應揭示該法
    則之旨趣；倘為司法院解釋或本院之判例，則應揭示該判解
    之字號或其內容。如以行政訴訟法第243條第2項所列各款情
    形為理由時，其上訴狀或理由書，應揭示合於該條項各款之
    事實。上訴狀或理由書如未依此項方法表明，或其所表明者
    與上開法條規定不合時，即難認為已對高等行政法院判決之
    違背法令有具體之指摘，其上訴自難認為合法。
二、上訴人係經營布疋、呢絨、綢緞批發業，民國92年度營利事
    業所得稅結算申報，原列報佣金支出，經被上訴人初查以佣
    金支出均係外銷佣金，因上訴人所提示資料不完整，無法判
    別是否確屬佣金性質，且其申報佣金支出占出口貨物價款比
    例高達16%以上，超過5%部分未提示正當理由及證明文據供
    核，乃否准認列，核定佣金支出新臺幣（下同）3,409,906
    元及全年所得額6,475,036元，應補稅額1,305,077元。上訴
    人不服，申請復查、提起訴願，均遭駁回，遂提起行政訴訟
    ，經原審法院以，上訴人就其列外銷佣金金額，屬權利發生
    後之權利解消事由，則此等得否減免上訴人營利事業所得事
    實之證明責任，不論從證據掌控或利益歸屬之觀點言之，均
    應由納稅義務人負擔證明責任。查上訴人於93年度營利事業
    所得稅，與本件同一外銷佣金支出事件，提示佣金支付契約
    書及其中文翻譯本，其契約內容卻係由客戶繪製正式設計尺
    寸之原圖樣交給MADISEN公司，而非MADISEN公司繪製設計圖
    樣，與系爭92年度契約顯有差異。又前述不同年度提示之不
    同契約書，雙方簽章顯為同一紙簽章，上訴人就此未提出合
    理說明，被上訴人以上揭2契約內容之差異性質疑契約內容
    之真實，核非無憑。再查原佣金支出係營利事業對經紀人、
    代理人或代銷商因介紹或代理銷售該事業之產品或服務，而
    由該事業支付之報酬，故有無支付佣金之必要，應以該經紀
    人、代理人或代銷商有無實際提供仲介勞務為斷，若無實際
    提供仲介勞務，縱形式上具備有合約書、結匯支付證明等，
    仍難認該項支出為經營本業所必需之必要或合理勞務成本。
    又查上訴人所主張支付8筆佣金，其中4筆金額相符，另4筆
    金額不符。又依提示之8筆出口報單，買方均為LUNAS.A.，
    出口目的地卻為希臘Piraeus及Athens，且部分出口至希臘
    Athens並無支付佣金，其支付佣金與按契約計算之佣金不符
    ，部分有支付佣金，部分無支付佣金，此顯有疑慮，被上訴
    人依此核認尚難認定系爭支出確為佣金支出，亦非無據。另
    依上訴人所提示之產品設計圖影本，其上雖印製LUNA字樣，
    惟無其他足資佐證之文件，證明MADISEN公司交付，且其中2
    筆產品設計圖影本，appellation（名稱）為LU181、LU183
    ，於92年度出口報單卻無外銷上揭貨品規格，是此部分亦有
    疑慮，難認確有仲介勞務之存在等語，因將訴願決定及原處
    分（復查決定）予以維持，駁回上訴人之訴。
三、本件上訴人對於高等行政法院判決上訴，主張略以：本件審
    理乃92年度營利事業所得稅案件，被上訴人以93年度契約認
    有不真實為由辯稱，原審法院既未參酌上訴人之陳述，亦未
    審酌被上訴人舉證證據之效力，單方採信被上訴人之質疑辯
    詞，有失公平至明。縱被上訴人對部分佣金、部分未支付佣
    金所疑慮，理應依行政程序法第102條通知上訴人陳述意見
    ，或依同法第36至43條相關規定進行調查事實及證據，如經
    職權調查仍不能確定真實者，尚有同法第136條可為依據核
    辦等語，雖以該判決違背法令為由，惟核其上訴理由，係就
    原審取捨證據、認定事實之職權行使，指摘其為不當，並就
    原審已論斷者，泛言未論斷，或就原審所為論斷，泛言其論
    斷矛盾，而非具體表明合於不適用法規、適用法規不當、或
    行政訴訟法第243條第2項所列各款之情形，難認對該判決之
    如何違背法令已有具體之指摘。依首開規定及說明，應認其
    上訴為不合法。
三、據上論結，本件上訴為不合法。依行政訴訟法第249條第1項
    前段、第104條、民事訴訟法第95條、第78條，裁定如主文
    。
中    華    民    國    99    年    3     月    25    日
                    最高行政法院第二庭
                        審判長法官  鍾  耀  光
                              法官  陳  鴻  斌
                              法官  鄭  忠  仁
                              法官  黃  淑  玲
                              法官  鄭  小  康
以  上  正  本  證  明  與  原  本  無  異
中    華    民    國    99    年    3     月    26    日
                              書記官  黃  淑  櫻


司法院資訊處製作；財團法人民間司法改革基金會備份。
